【裁判字號】    98,交聲,1806
【裁判日期】    980824
【裁判案由】    交管條例聲異
【裁判全文】
臺灣板橋地方法院交通事件裁定        98年度交聲字第1806號
原處分機關  交通部公路總局臺北區監理所板橋監理站
異  議  人
即受處分人  甲○○
上列異議人因違反道路交通管理處罰條例案件，不服交通部公路
總局臺北區監理所板橋監理站中華民國98年7 月3 日板監裁字裁
41-1AD761942號裁決處分（舉發案號：臺北市政府警察局98年5
月20日北市交停字第1AD761942 號），聲明異議，本院裁定如下
：
    主  文
異議駁回。
    理  由
一、原處分意旨略以：異議人即受處分人甲○○所有之車號JOT
    -537號重型機車，於民國98年5 月18日14時26分許，在臺北
    市○○○路○ 段73號前，因有「在設有禁止停車標誌之處所
    停車」之違規行為，經臺北市停車管理工程處稽查人員製單
    對於該車所有人即異議人逕行舉發，並查證違規屬實，爰依
    道路交通管理處罰條例第56條第1 項第4 款規定裁處罰鍰新
    臺幣（下同）600 元。
二、異議意旨略以：異議人不是臺北市人，當時是第一次去該處
    上班，才停車幾分鐘而已，且停在騎樓沒有擋到行人，為何
    不能停車？該處停車位很少，附近捷運還在施工，交通不便
    ，而騎機車上班的民眾很多，主管機關應多規劃停車格，不
    應以陷阱使人民被開罰單。另外，停車工程處申訴電話很難
    打通，電子郵件信箱是假的，且承辦人員陳育文的態度很差
    ，請將不合理的罰單撤銷，並處罰該名承辦人員云云。
三、按汽車駕駛人停車時，在設有禁止停車標誌、標線之處所停
    車者，處600 元以上1,200 元以下罰鍰，道路交通管理處罰
    條例第56條第1 項第4 款定有明文。又汽車駕駛人之行為有
    違規停車、或經以科學儀器取得證據資料證明其行為違規，
    當場不能或不宜攔截製單舉發者，得逕行舉發；上開逕行舉
    發，應記明車輛牌照號碼、車型等可資辨明之資料，以汽車
    所有人為被通知人製單舉發，同條例第7 條之2 第1 項第5
    款、第7 款、同條第4 項規定明確。
四、經查：本件異議人即受處分人甲○○所有之車號JOT-537 號
    重型機車，於98年5 月18日14時26分許，在臺北市○○○路
    ○ 段73號，因有「在設有禁止停車標誌之處所停車」之違規
    行為，經臺北市停車管理工程處稽查人員以科學儀器取得證
    據資料，製單對於該車所有人即異議人逕行舉發，經原處分
    機關函請舉發單位查復並綜合相關資料審查結果，認上開違
    規屬實，遂依道路交通管理處罰條例第56條第1 項第4 款規
    定裁處罰鍰600 元等情，此有現場採證照片1 幀、舉發通知
    單、臺北市停車管理工程處98年6 月26日北市停管字第0983
    4117200 號函、違反道路交通管理事件裁決書等影本各1 份
    附卷可稽。另經本院依職權函請臺北市停車管理工程處派員
    拍攝現場照片，顯示臺北市○○○路○ 段25號至99號間確實
    設有多面禁止停車標誌，用以告示該處騎樓、人行道不得停
    放車輛，此有臺北市停車管理工程處98年7 月24日北市停管
    字第09835073200 號函附之現場照片11幀、現場圖1 紙附卷
    可稽。又異議人當時停放機車地點，係在上開禁止停車區域
    內，觀諸採證照片所示甚明，且為異議人所未爭執，故本件
    異議人所有之上開機車，經人駕駛有在設有禁止停車標誌之
    處所停車之違規事實，甚為明確。雖異議人辯稱伊是第一次
    去該處上班，才停車幾分鐘而已，沒有擋到行人，該處停車
    位很少，交通不便，騎機車上班的民眾很多云云；惟現場既
    設有禁止停車標誌，且無證據堪認主管機關所為之交通管制
    措施有何違法或不當情事，駕駛人即應遵守，倘有違反，主
    管機關依法舉發裁罰，當屬有據。尚難僅憑駕駛人個人判定
    停車時間之久暫、有無實際阻礙行人通行、現場合法停車位
    之多寡，作為免罰之依據，否則法律無異形同虛設。至於異
    議人所指舉發機關之申訴電話很難打通、電子郵件信箱是假
    的、承辦人員之態度很差云云，均與本件違規行為是否成立
    無涉，本院無從審究，附此敘明。
五、從而，本件舉發機關認異議人所有之重型機車，於上揭時、
    地，有「在設有禁止停車標誌之處所停車」之違規行為，經
    以科學儀器取得證據資料，因當場不能或不宜攔截製單舉發
    ，對於該車之所有人即異議人逕行舉發，經異議人到案提出
    申訴，原處分機關依道路交通管理處罰條例第56條第1 項第
    4 款及違反道路交通管理事件統一裁罰基準表之規定，裁處
    罰鍰600 元，均屬有據，核無違法或不當之處。異議人執持
    前詞，對原處分機關所為之裁決處分聲明異議，核無理由，
    應予駁回。
六、依道路交通管理處罰條例第87條第2 項，道路交通案件處理
    辦法第19條，裁定如主文。
中    華    民    國    98    年    8     月    24    日
                  交通法庭  法  官  朱嘉川
以上正本證明與原本無異。
如不服本裁定應於送達後5 日內向本院提出抗告狀。
                            書記官  陳聖儒
中    華    民    國    98    年    8     月    24    日


司法院資訊處製作；財團法人民間司法改革基金會備份。
